臺灣臺中地方法院刑事簡易判決　　　　　 99年度簡字第926號
公　訴　人　臺灣臺中地方法院檢察署檢察官
被　　　告　林炳輝
　　　　　　楊玉惠
　　　　　　李姿蓉
　　　　　　謝麗華
　　　　　　柯敏楠
　　　　　　黃大福
　　　　　　陳濬宏
上列被告等因詐欺案件，經檢察官提起公訴（98年度偵字第9909
、12749、15287、17105、17607、21888、29653、29738、29739
、99年度偵字第36、2194號），因被告等於本院準備程序中均自
白犯罪，本院認宜逕以簡易判決處刑，改依簡易審判程序，逕以
簡易判決處刑如下：
    主      文
林炳輝幫助意圖為自己不法之所有，以詐術使人將本人之物交付
，處拘役肆拾日，如易科罰金，以新臺幣壹仟元折算壹日，緩刑
貳年。
楊玉惠幫助意圖為自己不法之所有，以詐術使人將本人之物交付
，處拘役伍拾日，如易科罰金，以新臺幣壹仟元折算壹日，緩刑
貳年。
李姿蓉幫助意圖為自己不法之所有，以詐術使人將本人之物交付
，處拘役參拾日，如易科罰金，以新臺幣壹仟元折算壹日，緩刑
貳年。
謝麗華幫助意圖為自己不法之所有，以詐術使人將本人之物交付
，處有期徒刑貳月，如易科罰金，以新臺幣壹仟元折算壹日。
柯敏楠幫助意圖為自己不法之所有，以詐術使人將本人之物交付
，處有期徒刑伍月，如易科罰金，以新臺幣壹仟元折算壹日。
黃大福幫助意圖為自己不法之所有，以詐術使人將本人之物交付
，處有期徒刑參月，如易科罰金，以新臺幣壹仟元折算壹日。
陳濬宏幫助意圖為自己不法之所有，以詐術使人將本人之物交付
，處拘役肆拾日，如易科罰金，以新臺幣壹仟元折算壹日。緩刑
貳年。
    事實及理由
一、犯罪事實：
  (一)緣劉美麟與在大陸地區真實姓名年籍不詳自稱「王靜」之成
    年女子以及其他真實姓名年籍不詳之詐欺集團成年成員共同
    意圖為自己不法之所有，由劉美麟於98年1月間，向具幫助
    詐欺犯意之林清桂借得如附表一編號1所示之臺中商業銀行
    大肚分行、大肚福山郵局帳戶資料（林清桂所涉幫助詐欺部
    分，由本院另以99年度易字第1467號判決判處有期徒刑6 月
    ），並將上開人頭帳戶帳號提供予「王靜」，「王靜」及詐
    欺集團其他成年成員則分別以附表二編號1－5、12所示之方
    法向葉淑慧、徐源湘、陳佳芸、林宜葳、陳淑美及張榆鈺施
    詐，致渠等均陷於錯誤，分別於附表二編號1－5、12所示時
    間，依指示將如附表二編號1－5、12所示金額匯入林清桂上
    揭彰化商業銀行大肚分行、大肚福山郵局帳戶內。林炳輝、
    楊玉惠、李姿蓉與劉美麟是鄰居關係，渠3人均明知現今社
    會國內外交易頻繁，金融機構林立，資金之匯兌極為便利，
    一般人均得以自己名義從事匯款行為，無需特意借用他人名
    義匯款，且可預見如未闡明正當理由而有償借用他人名義，
    請求代為匯款，則所匯款項極可能係與財產犯罪有關之所得
    ，竟仍基於幫助詐欺取財之不確定故意，接受劉美麟之委託
    ：
  1.林炳輝於98年3月19日，偕同劉美麟至國泰世華銀行臺中分
    行，依劉美麟之指示，以自己名義，將劉美麟於98年3月19
    日自林清桂上開大肚福山郵局帳戶領得之新臺幣(下同)100,
    000元詐欺所得中之95,000元，以西聯匯款方式，匯給「王
    靜」指定之「陳果夫」，幫助劉美麟及上開詐欺集團成員將
    詐欺所得匯至大陸地區，林炳輝並自劉美麟處取得2,000 元
    之報酬。
  2.楊玉惠、李姿蓉於98年3月20日，偕同劉美麟至國泰世華銀
    行臺中分行，依劉美麟之指示，以自己名義，將劉美麟於同
    日自林清桂大肚福山郵局帳戶提領之301,000元詐欺所得中
    之230,000元、56,000元，分別以西聯匯款之方式，匯給「
    王靜」指定之「黃漢元」(起訴書誤為陳果夫)及「陳果夫」
    ，幫助劉美麟及上開詐欺集團成員將詐欺所得匯至大陸地區
    ，楊玉惠、李姿蓉並分別自劉美麟處取得每人2,000元之報
    酬。
  (二)謝麗華、柯敏楠、黃大福、陳濬宏均明知個人在金融機構帳
    戶之資料係供帳戶名義人使用之重要理財工具，關係個人財
    產表徵，且可預見存摺、印章、提款卡及密碼資料如恣意交
    付他人，而未闡明正常用途，極易被利用為與財產有關之犯
    罪工具，竟基於縱所提供之金融機構帳戶資料被作為詐欺取
    財之用，亦不違背其本意之不確定幫助犯意，於附表一編號
    2-5所示時間，分別將渠等所有如附表一編號2-5所示之帳戶
    存摺、印章、提款卡等物，出借予劉美麟，容認劉美麟及其
    所屬不法犯罪集團成員藉上開帳戶資料遂行詐欺取財之犯罪
    。劉美麟取得上開帳戶資料後，即共同基於意圖為自己不法
    所有之犯意，將上開帳戶資料提供予詐騙集團中在大陸地區
    之「王靜」、「李陽」等成年成員，「王靜」、「李陽」及
    其他成年成員取得上開帳戶資料後，分別以附表二編號1、
    3-4 、6-11所示方法向葉淑慧、陳佳芸、林宜葳、江猛榮、
    卓玉敏、黃欣怡、林加縈、洪曉喬、孔韻惠施詐，致渠等均
    陷於錯誤，分別於附表二編號1、3-4、6-11所示時間，依指
    示將如附表二編號1、3-4、6-11所示金額匯入謝麗華、柯敏
    楠、黃大福、陳濬宏所有之如附表一編號2-5所示帳戶內；
    葉淑慧等9人匯款後，由劉美麟依「王靜」、「李陽」指示
    ，以附表一編號2-4所示方式前往各該金融機構領款，並先
    後支付如附表一編號2-4所示之報酬予謝麗華、柯敏楠、黃
    大福（劉美麟所涉詐欺犯行，由本院另以99年度易字第1467
    號判決判處應執行有期徒刑1年10月)。
二、證據部分：
  (一)被告林炳輝、楊玉惠、李姿蓉、謝麗華、柯敏楠、黃大福、
    陳濬宏於本院準備程序時均自白犯罪(本院99年度易字第146
    7號卷第93-94頁)，核與下列證據相符而可採。
  (二)被告謝麗華、柯敏楠、黃大福、陳濬宏及證人林清桂有於附
    表一所示時間，將如附表一所示之帳戶資料借予或提供證人
    劉美麟使用，並均經證人劉美麟將各該帳戶資料提供予「王
    靜」、「李陽」作為匯款使用，待如附表二所示被害人匯款
    至各該帳戶後，並由證人劉美麟以附表一所示方式提領各該
    帳戶內款項，證人劉美麟並因之交付酬金予被告柯敏楠、黃
    大福、證人林清桂等人；另被告林炳輝、楊玉惠、李姿蓉有
    於犯罪事實(一)1.2.之時、地，受證人劉美麟委託，以西聯匯
    款方式，將證人劉美麟自證人楊清桂上開大肚福山郵局帳戶
    領得之部分款項分別匯款予在大陸地區之「陳果夫」、「黃
    漢元」等事實，業據證人劉美麟、林清桂於警詢、偵訊及本
    院準備程序證述明確，並有卷附中華郵政股份有限公司儲匯
    處98年6月30日處儲字第0981003325號函暨檢附之林清桂大
    肚福山郵局客戶歷史交易清單、國泰世華銀行匯出憑款單3
    份、98年3月19、20日匯款收據3份、臺中商業銀行98年6月3
    日中大肚字第09802400147號函暨檢附之被告林清桂開戶基
    本資料、交易明細、郵政存簿儲金提款單(金額新臺幣20萬1
    千元、提款人：林清桂）(98年度核退字第992號卷第23-24
    頁、中縣烏警偵字第0980015616號卷第33-38頁、中縣烏警
    偵字第098000301 7號卷第68-72頁、臺南地檢署98年度核交
    字第3477號卷第18頁)、合作金庫商業銀行建成分行98年5月
    25日合金建成字第09 80002083號函暨檢附之柯敏楠開戶基
    本資料、交易明細表（中縣烏警偵字第0980003017號卷第
    73-75頁）、謝麗華大肚福山郵局存摺影本（中縣烏警偵字
    第0980003017號卷第67頁）、中華郵政股份有限公司98年6
    月9日儲字第09800456 24號函暨檢附之黃大福開戶基本資料
    、客戶歷史交易清單、國泰世華銀行匯出匯款單（金額9萬5
    千、98年5月26日）、合作金庫商業銀行臺中分行99年1月25
    日合金中存字第09900 0029 1號函暨檢附之黃大福新開戶建
    檔登陸、各類存款分戶交易明細表、合作金庫商業銀行彰化
    分行99年3月2日合金彰存字第0990000897號函暨檢附之黃大
    福98年4月2日提款單1張（北市警文二分刑字第09830873500
    號卷第20-23、25頁、98年度偵字第9909號卷第108-110頁、
    第114 -115頁)、臺中商業銀行98年7月1日中大肚字第09802
    400181號函暨檢附之陳濬宏存款業務往來申請約定書、交易
    明細(桃園地檢署98年度偵字第206 00號卷第13-15頁)可參
    。又被告謝麗華於警詢及本院準備程序均明確陳述其因將附
    表二編號3之帳戶借予證人劉美麟，於98年4月17日上午自證
    人劉美麟取得1,700元，證人劉美麟雖否認其事，惟被告謝
    麗華上開收款之陳述並非有利於已，衡情當無虛偽陳述之必
    要，又對照本件證人劉美麟借用帳戶或委託匯款大多有支付
    酬金，被告謝麗華所言應屬合理而為可信，此部分乃依被告
    謝麗華之陳述認定如上。
  (三)如附表二所示之葉淑慧等12位被害人遭以附表二所示方式詐
    騙，而分別於附表二所示時間匯款至附表一所示人頭帳戶乙
    節，亦據證人即被害人葉淑慧、林宜葳、洪曉喬、黃欣怡、
    孔韻惠、徐源湘、陳佳芸、陳淑美、江猛榮、卓玉敏、林加
    縈、張榆鈺於警訊及證人孔韻惠於偵查中指證明確，並有國
    泰世華商業銀行匯款單（匯款人林宜葳）、「黃志鵬」相片
    2張、玉山銀行匯款回條（匯款人陳淑美）、香港匯豐銀行
    九龍分行匯兌憑證、郵政國內匯款執據（匯款人徐源湘）(
    中縣烏警偵字第09800 03017號卷第32、47頁、板橋地檢署
    98年度偵字第21251號卷第8、9頁、南市警一刑偵字第09807
    000701號卷第12頁)、合作金庫銀行存款憑條2份（匯款人林
    宜葳)、合作金庫銀行存款憑條（匯款人江猛榮)、郵政自動
    櫃員機交易明細表（卓玉敏部分）、香港馬會獎券有限公司
    代簽會員申請表、代簽資料填寫照片影本2張、郵政跨行匯
    款申請書（匯款人黃欣怡）合作金庫銀行存款憑條（存款人
    陳佳芸）、匯豐銀行（香港）有限公司電匯憑證3紙、中華
    人民共和國香港特別行政區境外所得稅申報表1紙、合作金
    庫銀行存款憑條（存款人葉淑慧）(中縣烏警偵字第0980003
    017號卷第32、33、51、56-59、63頁、99年度偵字第36號卷
    第81、83-84、104頁）、郵政國內匯款執據（匯款人林宜葳
    ）、郵政國內匯款執據（匯款人林加縈)(中縣烏警偵字第
    0980003017號卷第39頁、98年度偵字第15287號卷第14頁)、
    合作金庫銀行存款憑條（存款人葉淑慧)、華南商業銀行匯
    款回條聯（匯款人洪曉喬)、華南商業銀行仁愛路分行活期
    儲蓄存款存摺（戶名洪曉喬）(98年度核退字第992號卷第30
    頁、北市警文二分刑字第09830 873500號卷第13、14頁)、
    臺新國際商業銀行國內匯款申請書（匯款人孔韻惠)(桃園地
    檢署98年度偵字第20600號卷第12頁)、上開附表一帳戶之交
    易明細在卷可稽，堪認如附表二所示被害人指訴遭詐騙之上
    開情節應屬可信，附表一所示帳戶確為詐騙集團所使用。
  (四)按刑法上之故意，分為直接故意（確定故意）與間接故意（
    不確定故意），「行為人對於構成犯罪之事實，明知並有意
    使其發生者」為直接故意；「行為人對於構成犯罪之事實，
    預見其發生而其發生並不違背其本意者」為間接故意。而間
    接故意與有認識的過失之區別，在於二者對構成犯罪之事實
    雖均預見其能發生，但前者對其發生並不違背其本意，後者
    則確信其不發生。茲查，自政府開放金融業申請設立後，金
    融機構大量增加，一般人申請銀行活期存款帳戶或辦理匯兌
    業務極為容易且便利，未設有嚴格之資格限制，除非銀行活
    期存款帳戶使用人欲將銀行活期存款帳戶充作犯罪之用，或
    係為匯兌不法所得，否則對一般充作正常使用之銀行活期存
    款帳戶或匯款之行為，並無假借名義收購，或委請他人協同
    代為匯款之必要，此乃一般人民均知之常識。且邇來利用電
    話或報紙刊登廣告詐欺取財之犯罪類型層出不窮，該等犯罪
    多數均係利用人頭帳戶作為出入帳戶，並經媒體廣為披載，
    應為一般人本於一般認知能力所易於意會者，凡對社會動態
    尚非全然不予關注者均能知曉，被告林炳輝、楊玉惠、李姿
    蓉、謝麗華、柯敏楠、黃大福、陳濬宏均具一般之智識程度
    ，對於上開各情自有認識，渠等預見及此，卻猶交付或提供
    上開存摺、印章、提款卡等帳戶資料，或以自己名義代為匯
    出款項，足徵此等犯罪之發生並不違背其本意。抑且，一般
    如非以「借人頭」之手法，利用他人之帳戶供非法使用，以
    逃避追緝，應無須付費使用他人之帳戶或代為匯款，本案被
    告林炳輝、楊玉惠、李姿蓉、謝麗華、柯敏楠、黃大福均係
    與證人劉美麟約定取得對價，而交付個人帳戶之存摺、印章
    、提款卡供其使用及代為匯款，已如前述，益徵渠等對所提
    供之帳戶資料可能會被利用作為犯罪工具以或所匯出之款項
    係不法之所得，應均有所預見。
  (五)再者，被告謝麗華、黃大福、陳濬宏3人提供自己帳戶資料
    供他人使用，並非參與詐欺行為之犯罪構成要件行為，固無
    疑問，然渠等依劉美麟要求偕同或單獨前往銀行提領被害人
    匯入款項部分，仍非屬參與犯罪構成要件之行為，蓋刑法第
    339條第1項之詐欺取財罪，其既未遂係以被害人是否將本人
    或第三人之物交付為斷，苟被害人已為財物之處分，無論行
    為人是否已確實取得該物之支配監督地位，均無礙於詐欺取
    財犯罪之既遂，是就提供帳戶予他人而幫助詐欺犯罪之案件
    類型，縱使詐騙集團未及將被害人匯入帳戶之款項提領即遭
    查獲者，均仍認已達既遂之程度。從而行為人提領帳戶內匯
    入款項之客觀行為，核非詐欺取財犯罪之構成要件行為，自
    不能僅以行為人提領款項之行為認係參與詐欺取財犯罪之構
    成要件而論以共同正犯。被告謝麗華、黃大福、陳濬宏雖有
    提供帳戶供人使用及提領款項之行為，然此二行為客觀上僅
    屬提供詐欺取財助力之性質，且依現存卷存事證，尚乏積極
    事證可認被告謝麗華、黃大福、陳濬宏主觀上就該等詐騙集
    團成員所為詐欺行為具共同犯意聯絡，自不能遽認其與該等
    詐騙集團成員具詐欺取財犯罪之共同犯意聯絡，併此敘明。
三、論罪科刑之理由：
  (一)被告謝麗華、柯敏楠、黃大福、陳濬宏雖將其申設之如附表
    一編號2-5所示帳戶資料交付或提供證人劉美麟暨其所屬詐
    欺集團使用，謝麗華、黃大福並偕同劉美麟提領款項，陳濬
    則提自行領款項後交付劉美麟，另被告林炳輝、楊玉惠、李
    姿蓉則受劉美麟委託，將詐欺所得匯至大陸地區，然均無證
    據證明上開被告等有何參與詐欺犯罪之行為，或有與本案不
    詳詐欺集團所屬成員有何犯意聯絡，是被告林炳輝、楊玉惠
    、李姿蓉、謝麗華、柯敏楠、黃大福、陳濬宏係基於幫助詐
    欺取財之意思，參與構成要件以外之行為，為幫助犯。核被
    告7人所為，均係犯刑法第30條第1項前段、第339條第1項之
    幫助詐欺取財罪。
  (二)又詐欺取財集團成員間就前開詐欺取財犯行，各有犯意聯絡
    及行為分擔，固均各為共同正犯，惟幫助犯係從犯，從屬正
    犯而成立，刑法上既無「共同幫助」之情，則被告所為之前
    揭幫助詐欺取財犯行，當亦無「幫助共同」之可言（司法院
    廳刑一字第一一○四號函亦同此見解）。公訴意旨雖以被
    告林炳輝、楊玉惠、李姿蓉、謝麗華、柯敏楠、黃大福、陳
    濬宏各與證人劉美麟間具共同幫助之犯意聯絡，惟刑法上並
    無「共同幫助」之情，已如前述，且本院業經認定劉美麟所
    為應屬詐欺正犯行為，均併此敘明。
  (三)被告林炳輝、楊玉惠、李姿蓉、謝麗華、柯敏楠、黃大福、
    陳濬宏均係幫助他人實行犯罪行為，係幫助犯，均依刑法第
    30 條第2項規定，減輕其刑。
  (四)被告柯敏楠、謝麗華、黃大福提供如附表一編號2-4之帳戶
    資料予被告劉美麟及所屬詐欺集團成年成員，均係以一幫助
    詐欺取財行為致分別使附表二編號1、3、4、6-8(被告柯敏
    楠部分)、附表二編號4、9(被告謝麗華部分)、附表二編號1
    、10(被告黃大福部分)所示之多數被害人受騙，均係同時侵
    害多數人之財產法益，均屬一行為觸犯數罪名之想像競合犯
    ，應依刑法第55條前段規定，均從一幫助詐欺取財罪處斷。
  (五)爰審酌被告林炳輝有公共危險、被告謝麗華有違反電子遊戲
    場業管理條例之科刑前案紀錄，被告楊玉惠、李姿蓉、柯敏
    楠、黃大福、陳濬宏則無科刑前案紀錄之素行，有臺灣高等
    法院被告前案紀錄表7份可參；被告謝麗華、柯敏楠、黃大
    福均可預見提供金融機構帳戶存摺、提款卡及密碼等資料予
    劉美麟，被告陳濬宏亦可預見將其帳戶號碼提供劉美麟使用
    ，均有可能遭人供做詐欺取財之工具，均仍將上開帳戶資料
    交付、提供劉美麟，被告林炳輝、楊玉惠、李姿蓉雖可預見
    劉美麟委渠等匯出大陸地區之款項係犯罪不法所得，仍為之
    匯款，非惟幫助詐騙者遂行詐財目的，同時使詐欺者得以隱
    匿其真實身分，獲取不法利益，並減少遭查獲之風險，助長
    犯罪之猖獗，破壞社會秩序；另衡酌被害人林加縈、林宜葳
    匯入被告謝麗華上開帳戶內之款項共計310,000元(其中300,
    000元未遭提領)，被害人陳佳芸、江猛榮、林宜葳、卓玉敏
    、黃欣怡、葉淑慧匯入被告柯敏楠上開帳戶內之款項共計74
    7,000元，被害人葉淑慧、洪曉喬匯入被告黃大福上開兩個
    帳戶內之款項共計320,000元，被害人孔韻慧匯入被告陳濬
    宏上開帳戶內之款項為60,000元，以及被告林炳輝、楊玉惠
    、李姿蓉代為匯款之金額分別為95,000元、230,000元、56,
    000元，另被告林炳輝、楊玉惠、李姿蓉、謝麗華、柯敏楠
    、黃大福均自劉美麟處收取報酬，被告陳濬宏則未收取任何
    報酬，以及被告7人犯後於本院均坦認犯行，然未見有與各
    該被害人達成民事和解之態度，暨各該被告幫助行為之態樣
    等一切情狀，分別量處如主文所示之刑，並均諭知易科罰金
    之折算標準，以示懲儆。
  (六)被告林炳輝、楊玉惠、李姿蓉、陳濬宏前均未曾因犯罪受有
    期徒刑以上刑之宣告，有臺灣高等法院被告前案紀錄表4份
    在卷可稽。本院審酌被告林炳輝、楊玉惠、李姿蓉、陳濬宏
    均一時失慮致犯本罪，被告林炳輝、楊玉惠、李姿蓉係在劉
    美麟領得詐欺款項後始協助匯款，被告陳濬宏則完全未自劉
    美麟處取得任何之報酬，幫助之情節、可責性均較輕微，因
    認被告林炳輝、楊玉惠、李姿蓉、陳濬宏經此偵、審及損害
    賠償程序之教訓，當均知謹慎，信無再犯之虞，渠等所宣告
    之刑，以暫不執行為適當，爰均併予宣告緩刑2年，以啟自
    新。
四、依刑事訴訟法第449條第2項、第450條第1項、第454條第2項
    ，刑法第30條第1項前段、第2項、第339條第1項、第55條前
    段、第41條第1項前段、第74條第1項第1款，刑法施行法第1
    條之1第1項、第2項前段。
五、如不服本簡易判決，得於簡易判決書送達之日起10日內，以
    書狀敘述理由，向本庭提出上訴（須附繕本）。
中    華    民    國   100    年     6    月    22    日
                  刑事第十四庭  法  官  林美玲
上正本證明與原本無異。
如不服本判決，應於收受送達後10日內向本院提出上訴書狀（應
附繕本）。
                                書記官  黃珮華
中    華    民    國   100    年     6    月    22    日
  附表一
 ┌──┬───┬─────┬────┬──────────┐
 │編號│人頭帳│人頭帳戶之│交付之人│領款之方式及支付予人│
 │    │戶之戶│帳號      │頭帳戶資│頭帳戶所有人之對價  │
 │    │名    │          │料及交付│                    │
 │    │      │          │之時間  │                    │
 ├──┼───┼─────┼────┼──────────┤
 │ 1  │林清桂│臺中商業│存摺、印│葉淑慧等5人匯款至林 │
 │    │      │銀行大肚分│章及提款│清桂左揭帳戶後，│
 │    │      │行(帳號：0│卡（98年│劉美麟即單獨以提款卡│
 │    │      │00-00-0000│1月間） │，或偕同林清桂以存摺│
 │    │      │279)      │        │、印章，分次提領上開│
 │    │      │大肚福山│        │詐騙款項，每次之提領│
 │    │      │郵局(帳號 │        │，林清桂可獲取500元 │
 │    │      │：0000000-│        │至2,000元不等之代價 │
 │    │      │0000000） │        │（共獲得約1萬餘元之 │
 │    │      │          │        │報酬）。            │
 ├──┼───┼─────┼────┼──────────┤
 │ 2  │柯敏楠│合作金庫商│存摺、印│陳佳芸等6人匯款後， │
 │    │      │業銀行建成│章及存摺│劉美麟自行以上開帳戶│
 │    │      │分行帳戶( │密碼（98│之存摺、印章及密碼提│
 │    │      │帳號：188 │年3月初 │領款項（銀行人員均有│
 │    │      │0000000000│某日借用│照會柯敏楠），並交付│
 │    │      │)         │）      │4,000元予柯敏楠作為 │
 │    │      │          │        │報酬。              │
 ├──┼───┼─────┼────┼──────────┤
 │ 3  │謝麗華│大肚福山郵│存摺、提│林宜葳於98年4月17日 │
 │    │      │局帳戶（帳│款卡(於 │匯款300,000元至左揭 │
 │    │      │號：014153│98年4月 │帳戶後，劉美麟於同日│
 │    │      │0-0000000)│15日借用│下午偕同謝麗華前往大│
 │    │      │          │)       │肚福山郵局欲提領上開│
 │    │      │          │        │款項，惟因該帳戶已遭│
 │    │      │          │        │凍結，乃未能提領；而│
 │    │      │          │        │謝麗華因借用左揭帳戶│
 │    │      │          │        │供劉美麟使用，自劉美│
 │    │      │          │        │麟處取得1,700元之報 │
 │    │      │          │        │酬。                │
 ├──┼───┼─────┼────┼──────────┤
 │ 4  │大福│合作金庫│編號部│葉淑慧於98年4月2日│
 │    │      │商業銀行臺│分，僅提│匯款200,000元至左揭 │
 │    │      │中分行帳戶│供帳戶號│帳戶後，由黃大福自│
 │    │      │(帳號：022│碼(98年4│該帳戶提領 200,000元│
 │    │      │0000000000│月2日前 │交付劉美麟，劉美麟則│
 │    │      │)         │某日)； │給付500元予黃大福作 │
 │    │      │大肚福山│編號部│為報酬。            │
 │    │      │郵局帳戶（│分，提供│洪曉喬於98年5月26 │
 │    │      │帳號：0141│存簿、提│日匯款120,000元至左 │
 │    │      │000-000000│款卡及密│列帳戶後，劉美麟即│
 │    │      │0)        │碼(98年5│於同日持提款卡提領  │
 │    │      │          │月初借用│100,000元，另於翌日 │
 │    │      │          │)       │即5月27日以提款卡提 │
 │    │      │          │        │領20,000元；劉美麟並│
 │    │      │          │        │給予黃大福1,000元作 │
 │    │      │          │        │為報酬。            │
 ├──┼───┼─────┼────┼──────────┤
 │ 5  │陳濬宏│臺中商業銀│僅提供帳│孔韻惠匯款後，由陳濬│
 │    │      │行大肚分行│戶號碼，│宏分3次領款60,000元 │
 │    │      │（帳號：02│未交付存│交付劉美麟。        │
 │    │      │0000000000│摺或提款│                    │
 │    │      │）        │卡(98年 │                    │
 │    │      │          │6月8、9 │                    │
 │    │      │          │日提供) │                    │
 └──┴───┴─────┴────┴──────────┘
  附表二
 ┌──┬───┬────┬────────┬──────────┬─────┐
 │編號│被害人│被害人匯│    詐騙手法    │被害人匯入款項之人頭│被害人遭騙│
 │    │      │款時間  │                │帳戶                │金額及給付│
 │    │      │        │                │                    │憑證      │
 ├──┼───┼────┼────────┼──────────┼─────┤
 │ 1  │葉淑慧│98年3月 │葉淑慧於98年3 月│柯敏楠設於合作金庫商│於左揭時間│
 │    │      │16日、98│間，在網站認識一│業銀行建成分行帳戶( │先後匯款50│
 │    │      │年3月19 │名自稱「劉志賢」│帳號：1880000000000 │,000元、17│
 │    │      │日14時52│之網友，該名成年│）、林清桂設於大肚福│1,000 元及│
 │    │      │分、98年│男子向葉淑慧詐稱│山郵局之帳戶（帳號：│200,000 至│
 │    │      │4月2日  │，香港六合彩公司│0000000-0000000）、 │左揭帳戶( │
 │    │      │        │為了打擊臺灣之地│黃大福設於合作金庫商│合作金庫銀│
 │    │      │        │下六合彩組頭，提│業銀行臺中分行帳戶( │行存款憑條│
 │    │      │        │供10個名額給有力│帳號：0220000000000 │、臺新銀行│
 │    │      │        │人士簽賭，以贏得│）                  │匯出匯款單│
 │    │      │        │臺灣地下六合彩之│                    │、存摺影本│
 │    │      │        │彩金，故伊有地下│                    │各1紙)    │
 │    │      │        │六合彩明牌穩可簽│                    │          │
 │    │      │        │中，而要求葉淑慧│                    │          │
 │    │      │        │繳納簽賭金及所得│                    │          │
 │    │      │        │稅、手續費云云，│                    │          │
 │    │      │        │致葉淑慧陷於錯誤│                    │          │
 │    │      │        │而匯款。        │                    │          │
 ├──┼───┼────┼────────┼──────────┼─────┤
 │ 2  │徐源湘│98年3月 │詐騙集團之不詳成│林清桂設於大肚福山郵│50,000 元 │
 │    │      │19日16時│年成員於98年2 月│局之帳戶（帳號：0141│(郵政國內 │
 │    │      │許      │13日，在 msn上自│000-0000000）       │匯款執據1 │
 │    │      │        │稱為「李強坤」與│                    │紙)       │
 │    │      │        │徐源湘聊天，嗣於│                    │          │
 │    │      │        │同年月19日向徐源│                    │          │
 │    │      │        │湘訛稱可代簽香港│                    │          │
 │    │      │        │六合彩，且保證中│                    │          │
 │    │      │        │獎，惟要求徐源湘│                    │          │
 │    │      │        │須匯簽賭金及中獎│                    │          │
 │    │      │        │手續費云云，致徐│                    │          │
 │    │      │        │源湘陷於錯誤而依│                    │          │
 │    │      │        │指示匯款。      │                    │          │
 ├──┼───┼────┼────────┼──────────┼─────┤
 │ 3  │陳佳芸│98年3月 │詐騙集團之不詳成│柯敏楠設於合作金庫商│於左揭時間│
 │    │      │5日14時 │年成員於98年2 月│業銀行建成分行帳戶( │先後匯款17│
 │    │      │17分許、│16日，冒稱為「黃│帳號：1880000000000 │1,000元、 │
 │    │      │3月12日 │志鵬」，以msn 與│）、林清桂設於臺中商│150,000元 │
 │    │      │        │陳佳芸聊天，佯稱│業銀行大肚分行帳戶（│至左揭帳戶│
 │    │      │        │其為香港六合彩公│帳號：000-00-0000000│(合作金庫 │
 │    │      │        │司人事主管，為打│）                  │銀行存款憑│
 │    │      │        │擊臺灣之組頭，欲│                    │條、臺中商│
 │    │      │        │提供香港六合彩之│                    │業銀行無摺│
 │    │      │        │正確號碼供陳佳芸│                    │存款存入通│
 │    │      │        │簽注云云，致陳佳│                    │知單各1紙)│
 │    │      │        │芸陷於錯誤而依指│                    │          │
 │    │      │        │示匯款。        │                    │          │
 ├──┼───┼────┼────────┼──────────┼─────┤
 │ 4  │林宜葳│98年 3月│詐騙集團之不詳成│）、林清桂設於臺中商│於左揭時間│
 │    │      │12日、 3│年成員於98 年1、│業銀行大肚分行帳戶（│先後匯款50│
 │    │      │月13日12│2 月間，在中國緣│帳號：000-00-0000000│,000元、15│
 │    │      │時50分許│網站自稱為「劉志│）、 柯敏楠設於合作 │6,000元、 │
 │    │      │、3月16 │鵬」，與林宜葳以│金庫商業銀行建成分行│200,000元 │
 │    │      │日13時33│網路聊天，嗣該名│帳戶(帳號：000000000│及300,000 │
 │    │      │分許、 4│男子向林宜葳詐稱│0180)、謝麗華設於大 │元至左揭帳│
 │    │      │月17日15│：香港六合彩公司│肚福山郵局帳戶（帳號│戶，惟其中│
 │    │      │時28分許│為打擊臺灣之地下│：0000000-0000000） │匯至謝麗華│
 │    │      │        │六合彩組頭，提供│                    │帳戶之300,│
 │    │      │        │10個名額給有力人│                    │000元因該 │
 │    │      │        │士簽賭，以贏得臺│                    │帳戶已凍結│
 │    │      │        │灣地下六合彩之彩│                    │而未能提領│
 │    │      │        │金，其有地下六合│                    │(國泰世華 │
 │    │      │        │彩明牌，惟需先支│                    │商業銀行匯│
 │    │      │        │付押金及稅金云云│                    │出匯款回條│
 │    │      │        │，致林宜葳陷於錯│                    │1紙、合作 │
 │    │      │        │誤而依指示匯款。│                    │金庫銀行存│
 │    │      │        │                │                    │款憑條2紙 │
 │    │      │        │                │                    │、國內匯款│
 │    │      │        │                │                    │執據1紙)  │
 ├──┼───┼────┼────────┼──────────┼─────┤
 │ 5  │陳淑美│98年3月 │詐騙集團之不詳成│林清桂設於臺中商業銀│30,000元（│
 │    │      │23日12時│年成員於98年3月 │行大肚分行帳戶（帳號│玉山銀行匯│
 │    │      │許      │間某日，冒名為「│：000-00-0000000 ） │款回條）  │
 │    │      │        │柳子瑜」，以msn │                    │          │
 │    │      │        │與陳淑美聊天，佯│                    │          │
 │    │      │        │稱在香港下注跑馬│                    │          │
 │    │      │        │很賺錢，表示可為│                    │          │
 │    │      │        │陳淑美下注云云，│                    │          │
 │    │      │        │致陳淑美陷於錯誤│                    │          │
 │    │      │        │而依指示匯款。  │                    │          │
 ├──┼───┼────┼────────┼──────────┼─────┤
 │ 6  │江猛榮│98年3月 │江猛榮於98年3 月│柯敏楠設於合作金庫商│100,000元 │
 │    │      │11日14時│10日透過不知情之│業銀行建成分行帳戶( │（合作金庫│
 │    │      │39分許  │友人黃淑琪介紹，│帳號：1880000000000)│銀行存款憑│
 │    │      │        │得知自稱為「林志│                    │條1紙）   │
 │    │      │        │偉」之成年男子在│                    │          │
 │    │      │        │香港馬會彩券有限│                    │          │
 │    │      │        │公司上班，乃以ms│                    │          │
 │    │      │        │n 與之聊天，嗣該│                    │          │
 │    │      │        │屬詐欺集團成員之│                    │          │
 │    │      │        │成年男子向江猛榮│                    │          │
 │    │      │        │訛稱：該公司為打│                    │          │
 │    │      │        │擊臺灣組頭，可為│                    │          │
 │    │      │        │其下注代簽云云，│                    │          │
 │    │      │        │致江猛榮陷於錯誤│                    │          │
 │    │      │        │而依指示匯款。  │                    │          │
 ├──┼───┼────┼────────┼──────────┼─────┤
 │ 7  │卓玉敏│98年3月 │詐騙集團之不詳成│柯敏楠設於合作金庫商│20,000元( │
 │    │      │16日1時 │年成員於98年3 月│業銀行建成分行帳戶( │郵政自動櫃│
 │    │      │27分許  │16日上午9時10 分│帳號：1880000000000)│員機交易明│
 │    │      │        │許，冒稱為「馬曉│                    │細表1紙)  │
 │    │      │        │輝」，以msn 與卓│                    │          │
 │    │      │        │玉敏聊天，佯稱香│                    │          │
 │    │      │        │港馬會獎券有限公│                    │          │
 │    │      │        │司之下注匯款已到│                    │          │
 │    │      │        │期，要求卓玉敏先│                    │          │
 │    │      │        │以其帳戶匯款，之│                    │          │
 │    │      │        │後會將款項匯入卓│                    │          │
 │    │      │        │玉敏之帳戶云云，│                    │          │
 │    │      │        │致卓玉敏陷於錯誤│                    │          │
 │    │      │        │而依指示匯款。  │                    │          │
 ├──┼───┼────┼────────┼──────────┼─────┤
 │ 8  │黃欣怡│98年3月 │詐騙集團之不詳成│柯敏楠設於合作金庫商│50,000元  │
 │    │      │16日9時 │年成員於98年 3月│業銀行建成分行帳戶( │(郵政跨行 │
 │    │      │45分許  │16日上午10時30分│帳號：1880000000000)│匯款申請書│
 │    │      │        │許，在網路上與黃│                    │1紙)      │
 │    │      │        │欣怡聊天，佯稱其│                    │          │
 │    │      │        │在香港馬會上班，│                    │          │
 │    │      │        │知悉當期香港六合│                    │          │
 │    │      │        │彩的開獎號碼，可│                    │          │
 │    │      │        │先下注並可獲得大│                    │          │
 │    │      │        │筆獎金云云，致黃│                    │          │
 │    │      │        │欣怡陷於錯誤而依│                    │          │
 │    │      │        │指示匯款。      │                    │          │
 ├──┼───┼────┼────────┼──────────┼─────┤
 │ 9  │林加縈│98年4月 │詐騙集團之不詳成│謝麗華設於大肚福山郵│10,000元( │
 │    │      │17日12時│年成員於98年 4月│局帳戶（帳號：0141  │郵政國內匯│
 │    │      │47分許  │間，向林加縈詐稱│000-0000000）       │款執據1紙)│
 │    │      │        │：請其愛心捐款云│                    │          │
 │    │      │        │云，致林加縈信以│                    │          │
 │    │      │        │為真，陷於錯誤而│                    │          │
 │    │      │        │依指示匯款。    │                    │          │
 ├──┼───┼────┼────────┼──────────┼─────┤
 │ 10 │洪曉喬│98年5月 │詐騙集團之不詳成│黃大福設於大肚福山郵│120,000元 │
 │    │      │26日13時│年成員於98年5月 │局帳戶(帳號：0000000│(華南商業 │
 │    │      │許      │初某日，冒名為「│-0000000號）        │銀行匯款回│
 │    │      │        │林誌偉」，以msn │                    │條聯1紙)  │
 │    │      │        │與洪曉喬聊天，佯│                    │          │
 │    │      │        │稱在香港馬會工作│                    │          │
 │    │      │        │，有內幕消息，如│                    │          │
 │    │      │        │下注簽賭保證賺錢│                    │          │
 │    │      │        │，要求洪曉喬匯款│                    │          │
 │    │      │        │下注金及彩金手續│                    │          │
 │    │      │        │費云云，致洪曉喬│                    │          │
 │    │      │        │陷於錯誤而依指示│                    │          │
 │    │      │        │匯款。          │                    │          │
 ├──┼───┼────┼────────┼──────────┼─────┤
 │ 11 │孔韻惠│98年6月 │詐騙集團之不詳成│陳濬宏設於臺中商業銀│60,000元( │
 │    │      │10 日20 │年成員於於98年4 │行大肚分行帳戶（帳號│臺新國際商│
 │    │      │時43 分 │月至6月間在網路 │：020000000000）    │業銀行國內│
 │    │      │許      │上與孔韻惠(起訴 │                    │匯款申請書│
 │    │      │        │書誤為陳濬宏)聊 │                    │)。       │
 │    │      │        │天，該人向孔韻惠│                    │          │
 │    │      │        │詐稱：有六合彩內│                    │          │
 │    │      │        │線，惟要求孔韻惠│                    │          │
 │    │      │        │必須匯簽賭金云云│                    │          │
 │    │      │        │，致孔韻惠陷於錯│                    │          │
 │    │      │        │誤而依指示匯款。│                    │          │
 ├──┼───┼────┼────────┼──────────┼─────┤
 │ 12 │張榆鈺│98年1月 │詐騙集團之不詳成│林清桂設於臺中商業銀│80,000元( │
 │    │      │14日12時│年成員於97年12月│行大肚分行帳戶（帳號│臺灣土地銀│
 │    │      │50分許  │23日，冒稱為「黃│：000-00-0000000 ） │行匯款申請│
 │    │      │        │志鵬」、「陳旭杰│                    │書1紙)。  │
 │    │      │        │」，在網路上與榆│                    │          │
 │    │      │        │鈺聊天，佯稱需匯│                    │          │
 │    │      │        │款始能取得六合彩│                    │          │
 │    │      │        │彩金云云，致張榆│                    │          │
 │    │      │        │鈺陷於錯誤而依指│                    │          │
 │    │      │        │示匯款。        │                    │          │
 └──┴───┴────┴────────┴──────────┴─────┘